【裁判字號】    97,訴,4687
【裁判日期】    980227
【裁判案由】    毒品危害防制條例
【裁判全文】
臺灣板橋地方法院刑事判決              97年度訴字第4687號
公  訴  人  臺灣板橋地方法院檢察署檢察官
被      告  甲○○
上列被告因毒品危害防制條例案件，經檢察官提起公訴（97年度
毒偵字第7551號），本院依簡式審判程序判決如下：
    主  文
甲○○施用第一級毒品，累犯，處有期徒刑玖月。又施用第二級
毒品，累犯，處有期徒刑肆月。應執行有期徒刑拾壹月。
    事  實
一、甲○○前因施用毒品案件，經本院以88年度毒聲字第6737號
    裁定送觀察、勒戒後，認無繼續施用毒品之傾向，後於民國
    88年11月22日執行完畢釋放出所，並由臺灣板橋地方法院檢
    察署檢察官以88年度毒偵字第112 、1082號為不起訴處分確
    定。惟其於上開觀察、勒戒執行完畢後五年內，復因於92年
    1 月9 日起至93年6 月25日期間連續施用第二級毒品案件，
    經臺灣高等法院以93年度上易字第1690號刑事判決判處有期
    徒刑一年確定；又因施用第一級毒品案件，經本院以93年度
    訴字第741 號刑事判決判處有期徒刑一年四月，並由臺灣高
    等法院以93年度上訴字第3347號刑事判決駁回上訴而確定；
    再因施用第一級、第二級毒品案件，經臺灣桃園地方法院（
    下稱桃園地院）以95年度訴字第222 號刑事判決分別判處有
    期徒刑十月、六月確定。上開四案後經桃園地院以96年度聲
    減字第1668號裁定各減其刑期二分之一，並分別定執行刑為
    有期徒刑一年、六月確定，嗣於96年10月26日縮短刑期假釋
    出監，並付保護管束，而於97年1 月7 日（起訴書誤載為97
    年1 月3 日）保護管束期滿未經撤銷假釋，視為執行完畢。
二、詎甲○○仍未悛悔，復基於施用第一級毒品海洛因（下稱海
    洛因）及第二級毒品甲基安非他命（下稱甲基安非他命）之
    犯意，於97年7 月12日某時，在其位於臺北縣樹林市○○路
    某址之友人住處內，以將海洛因粉末摻入香菸後，再點火吸
    食其煙霧之方式，非法施用海洛因一次，及以將甲基安非他
    命粉末置入吸食器後，再點火燒烤使其產生煙霧後加以吸食
    之方式，非法施用甲基安非他命一次。嗣於97年7 月13日下
    午1 時45分許，在臺北縣樹林市○○街47之1 號前為警查獲
    ，經其同意採集尿液，鑑定結果呈鴉片類（嗎啡）及甲基安
    非他命類陽性反應，始悉上情。
三、案經臺北縣政府警察局樹林分局報請臺灣板橋地方法院檢察
    署檢察官偵查起訴。
    理  由
一、本件被告甲○○所犯係死刑、無期徒刑、最輕本刑為三年以
    上有期徒刑以外之罪，其於準備程序中就被訴事實為有罪之
    陳述，經法官告知簡式審判程序之旨，並聽取公訴人及被告
    之意見後，本院業已於98年2 月18日依刑事訴訟法第273 條
    之1 第1 項之規定，合議裁定由受命法官獨任進行簡式審判
    程序，合先敘明。
二、前揭事實，業據被告於本院審理中供承不諱，而其於上開時
    、地為警查獲後所採尿液經送臺灣檢驗科技股份有限公司以
    EIA 酵素免疫分析法初步檢驗及以GC/MS 氣相層析質譜儀法
    確認檢驗結果，確均呈鴉片類（嗎啡）及甲基安非他命類陽
    性反應乙節，亦有該公司97年8 月11日編號CH/2008/70978
    號濫用藥物檢驗報告、姓名代碼對照表各一紙附卷可稽，被
    告之自白既有上開證據足資補強，應堪信為真實。據此，本
    案事證明確，被告犯行堪以認定。
三、經查被告前因施用毒品案件，經本院以88年度毒聲字第6737
    號裁定送觀察、勒戒後，認無繼續施用毒品之傾向，後於88
    年11月22日執行完畢釋放出所，並由臺灣板橋地方法院檢察
    署檢察官以88年度毒偵字第112 、1082號為不起訴處分確定
    。惟其於上開觀察、勒戒執行完畢後五年內，復因於92年1
    月9 日起至93年6 月25日期間連續施用第二級毒品案件，經
    臺灣高等法院以93年度上易字第1690號刑事判決判處有期徒
    刑一年確定等情，有上開判決書及臺灣高等法院被告前案紀
    錄表各一份在卷可按。被告既曾於因施用毒品案件而經觀察
    、勒戒執行完畢釋放後之五年內，再犯毒品危害防制條例第
    10條第2 項所定之施用第二級毒品罪，並經法院判刑確定，
    即屬「五年內再犯」之情形，再犯率甚高，原所實施之觀察
    、勒戒已無法收其實效，此次再犯上開條例第10條第1 項、
    第2 項之罪，即應依上開條例第23條第2 項之規定逕予論罪
    科刑。
四、論罪科刑部分：
(一)按海洛因、甲基安非他命分別係毒品危害防制條例第2 條第
    2 項第1 款、第2 款所定之第一級、第二級毒品，故核被告
    所為，係犯上開條例第10條第1 項之施用第一級毒品罪及同
    條第2 項之施用第二級毒品罪。其施用前持有海洛因、甲基
    安非他命之行為，均為其施用之高度行為所吸收，而不另論
    罪。其所犯上開二罪間，犯意各別、行為互殊，應予分論併
    罰。
(二)被告前因連續施用第二級毒品案件，經臺灣高等法院以93年
    度上易字第1690號刑事判決判處有期徒刑一年確定；又因施
    用第一級毒品案件，經本院以93年度訴字第741 號刑事判決
    判處有期徒刑一年四月，並由臺灣高等法院以93年度上訴字
    第3347號刑事判決駁回上訴而確定；再因施用第一級、第二
    級毒品案件，經桃園地院以95年度訴字第222 號刑事判決分
    別判處有期徒刑十月、六月確定。上開四案後經桃園地院以
    96年度聲減字第1668號裁定各減其刑期二分之一，並分別定
    執行刑為有期徒刑一年、六月確定，嗣於96年10月26日縮短
    刑期假釋出監，並付保護管束，而於97年1 月7 日保護管束
    期滿未經撤銷假釋，視為執行完畢乙節，有上開被告前案紀
    錄表一份在卷可按，其受有期徒刑執行完畢後五年內，故意
    再犯本件有期徒刑以上之各罪，皆為累犯，均應依刑法第47
    條第1 項之規定加重其刑。
(三)本院爰審酌被告前已有因施用毒品而經觀察、勒戒及多次論
    罪科刑之紀錄，業如上述，猶再犯本件施用毒品犯行，可徵
    其悔意不深，遠離毒品之意志薄弱，惟其施用毒品係自戕行
    為，對他人法益尚無具體危害，及其施用毒品之動機，暨犯
    罪後坦承犯行之態度等一切情狀，分別量處如主文所示之刑
    ，並定其應執行之刑，以資懲儆。
據上論斷，應依刑事訴訟法第273 條之1 第1 項、第299 條第1
項前段，毒品危害防制條例第10條第1 項、第2 項，刑法第11條
前段、第47條第1 項、第51條第5 款，判決如主文。
本案經檢察官吳宗光到庭執行職務。
中    華    民    國    98    年    2     月    27    日
                  刑事第十三庭  法  官 張紹省
以上正本證明與原本無異。
如不服本判決應於送達後十日內向本院提出上訴狀。
                                書記官 周雅玲
中    華    民    國    98    年    2     月    27    日
附錄本案論罪科刑法條全文：
毒品危害防制條例第10條
施用第一級毒品者，處六月以上五年以下有期徒刑。
施用第二級毒品者，處三年以下有期徒刑。


司法院資訊處製作；財團法人民間司法改革基金會備份。
